臺灣臺中地方法院刑事判決　　　　　 95年度中簡上字第582號
上　訴　人　臺灣臺中地方法院檢察署檢察官
被　　　告　丁○○
　　　　　　　　　　（現另案在臺灣臺中監獄執行）
上列上訴人因被告犯竊盜案件，不服本院臺中簡易庭95年度中簡
字第1634號中華民國95年7月31日第一審簡易判決（聲請案號：
臺灣臺中地方法院檢察署95年度毒偵字第12489號），提起上訴
及移送併辦（95年度毒偵字第18074號），本院管轄之第二審合
議庭認應適用通常程序審理，並自為第一審判決如下：
    主    文
原判決撤銷。
丁○○連續竊盜，累犯，處有期徒刑捌月。扣案之鑰匙貳支，均
沒收。
    犯罪事實
一、丁○○前於民國九十二年間因竊盜案件，經臺灣高等法院臺
    中分院以九十二年度上易字第二一三九號判處有期徒刑八月
    確定；又於九十三年間因毒品案件，經臺灣南投地方法院以
    九十三年度訴字第六五號判處有期徒刑一年確定，前開二罪
    並經合併定其應執行刑為有期徒刑一年六月。又於九十三年
    間因竊盜、贓物案件，經臺灣南投地方法院以九十三年度投
    刑簡字第五一一號分別判處有期徒刑五月、三月，並定其應
    執行刑為有期徒刑七月確定。上開所定應執行刑有期徒刑一
    年六月、七月經接續執行後，於九十五年一月十四日因縮刑
    期滿執行完畢。詎仍不知悔改，復基於意圖為自己不法所有
    之概括犯意：
    (一)於九十五年六月二日十五時至十六時間之某時（聲請簡易
      判決處刑書記載為十七時許），在臺中市○區○○街與民
      生路口，以其所有之鑰匙一支，竊得乙○○所有車牌號碼
      ＪＡＺ－２１６號重型機車一部，供己代步。嗣於九十五
      年六月四日十七時五十分許，在臺中縣太平市○○路八十
      五號前，為警查獲，並扣得上開鑰匙一支。
    (二)復於九十五年六月十二日二十二日時許，在南投縣草屯鎮
      ○○路五十號前，以其所有之鑰匙一支，竊得丙○○所使
      用車牌號嗎ＡＱＸ－２８１號重型機車一部，供己代步。
      嗣於九十五年六月十三日十九時三十五分許，在臺中縣大
      里市○○路○段與新生路口，為警查獲，並扣得前開鑰匙
      一支。
二、案經臺中縣警察局霧峰分局報告臺灣臺中地方法院檢察署檢
    察官偵查後聲請簡易判決處刑及移送併辦。
    理    由
一、上揭犯罪事實，業據被告丁○○於警詢、偵查中及本院第二
    審合議庭審理時均坦承不諱，核與被害人乙○○於警詢時及
    被害人丙○○於警詢及本院審理時分別指訴之情節相符，並
    有臺中縣警察局霧峰分局扣押筆錄暨扣押物品目錄表、贓物
    認領保管單、刑案現場測繪圖、照片、車輛竊盜、車牌失竊
    資料個別查詢報表－查詢車輛認可資料、車輛車牌失竊作業
    －查獲車輛認可資料附卷可稽，及扣案之鑰匙二支足資佐憑
    ，足見被告上開自白，確與事實相符，堪信可採。從而，本
    件事證明確，被告上揭犯罪事實，洵堪認定。
二、新舊法比較之說明：
（一）刑法第二條第一項規定：
      查被告行為後，刑法第二條第一項業於九十四年二月二日
      修正公布，並自九十五年七月一日起施行。修正後刑法第
      二條第一項規定，已將新舊法律適用之「從新從輕」原則
      ，改採「從舊從輕」原則，而此規定僅係規範行為後法律
      變更所生新舊法律比較適用之準據法，並非實體刑罰法律
      ，自不生行為後法律變更之比較適用之問題，應逕行適用
      新法第二條第一項之規定，為「從舊從輕」之比較。
（二）刑法第三百二十條第一項法定刑為罰金部分：
  １、被告行為後，刑法第三十三條第五款業於九十四年二月二
      日修正公布，並自九十五年七月一日起施行；修正後刑法
      第三十三條第五款規定「罰金：新臺幣一千元以上，以百
      元計算之。」，與修正前刑法第三十三條第五款規定「罰
      金：一元以上。」不同。比較新舊法結果，以舊法較有利
      於行為人，故依刑法第二條第一項前段規定，本案關於刑
      法第三百二十條第一項之法定刑罰金部分，自應適用行為
      時之法律即修正前刑法第三十三條第五款規定決定其罰金
      部分之法定刑。
  ２、法定刑為罰金之提高標準之新舊法適用：
      被告行為後，關於刑法罰金刑部分，業於九十五年六月十
      四日以華總一義字第０９５０００３５１８１號令增訂公
      布刑法施行法第一條之一，明定：「中華民國九十四年一
      月七日刑法修正施行後（按指九十五年七月一日），刑法
      分則編所定罰金之貨幣單位為新台幣。九十四年一月七日
      刑法修正時，刑法分則編未修正之條文定有罰金刑者，自
      九十四年一月七日刑法修正施行後，就其所定數額提高為
      三十倍。但七十二年六月二十六日到九十四年一月七日新
      增或修正之條文，就其所定數額提高為三倍。」，與該條
      增訂公布前，就罰金刑部分所適用之罰金罰鍰提高標準條
      例第一條前段、現行法規所定貨幣單位折算新臺幣條例第
      二條規定不同。而刑法第三百二十條第一項係刑法分則編
      未修正之條文而定有罰金刑者，比較新舊法適用之結果，
      其關於法定刑為罰金部分之提高標準，新法並無較有利於
      被告之情形，故依刑法第二條第一項前段規定，自應適用
      行為時之法律即罰金罰鍰提高標準條例第一條及現行法規
      所定貨幣單位折算新臺幣條例第二條。
（三）刑法第五十六條連續犯之規定：
　　　查被告行為後，刑法第五十六條連續犯之規定，業於九十
      四年二月二日修正公布刪除，並自九十五年七月一日施行
      ，則被告之犯行，因行為後新法業已刪除連續犯之規定，
      此刪除雖非犯罪構成要件之變更，但顯已影響行為人刑罰
      之法律效果，自屬法律有變更，依新法第二條第一項規定
      ，比較新、舊法結果，仍應適用較有利於被告之行為時法
      律即舊法論以連續犯（最高法院九十五年第八次刑事庭會
      議決議參照）。
（四）刑法第四十七條規定：
      查被告行為後，刑法第四十七條固於九十四年二月二日修
      正公布，並自九十五年七月一日起施行，但被告本次係故
      意犯罪，不論依修正前之刑法第四十七條，或修正後之刑
      法第四十七條第一項規定，均構成累犯，新法對被告並無
      較有利之情形，依刑法第二條第一項前段，應逕依修正前
      之刑法第四十七條，論以累犯，並加重其刑。
三、核被告所為係犯刑法第三百二十條第一項之普通竊盜罪。被
    告前後二次犯行，時間緊接，方法相同，觸犯構成要件相同
    之罪名，顯係基於概括犯意為之，應依連續犯之規定論以一
    罪，並依法加重其刑。被告前於九十二年間因竊盜案件，經
    臺灣高等法院臺中分院以九十二年度上易字第二一三九號判
    處有期徒刑八月確定；又於九十三年間因毒品案件，經臺灣
    南投地方法院以九十三年度訴字第六五號判處有期徒刑一年
    確定，前開二罪並經合併定其應執行刑為有期徒刑一年六月
    。又於九十三年間因竊盜、贓物案件，經臺灣南投地方法院
    以九十三年度投刑簡字第五一一號分別判處有期徒刑五月、
    三月，並定其應執行刑為有期徒刑七月確定。上開所定應執
    行刑有期徒刑一年六月、七月經接續執行後，於九十五年一
    月十四日因縮刑期滿執行完畢，有臺灣高等法院被告前案紀
    錄表可按，其受有期徒刑之執行完畢後，五年以內再犯有期
    徒刑以上之罪，為累犯，應依法遞加重其刑。原審予以論科
    ，固非無見，但就被告於九十五年六月十二日竊取被害人丙
    ○○所有車牌號碼ＡＱＺ－２８１號重型機車之犯行不及審
    酌，容有未洽，檢察官執此上訴，為有理由，應由本院撤銷
    原判決。另按檢察官聲請以簡易判決處刑之案件，經法院認
    為有第四百五十一條之一第四項但書之情形者，應適用通常
    訴訟程序審判之，刑事訴訟法第四百五十二條定有明文。又
    對於簡易判決之上訴，準用刑事訴訟法第三編第一章及第二
    章之規定，管轄第二審之地方法院合議庭受理簡易判決上訴
    案件，應依通常程序審理。其認案件有刑事訴訟法第四百五
    十二條之情形者，應撤銷原判決，逕依通常程序為第一審判
    決，法院辦理刑事訴訟簡易程序案件應行注意事項第十四項
    亦有規定。查本院第二審合議庭認定之上揭犯罪事實，顯然
    與檢察官原據以求處罪刑之犯罪事實不符，且本院經審認結
    果，認所應量處之刑度（理由詳後述），亦不合於刑事訴訟
    法第四百四十九條第三項之規定，檢察官原聲請簡易判決處
    刑之請求顯有不當，而有同法第四百五十一條之一第四項但
    書第四款之情形，依前揭法律規定，原審適用簡易處刑程序
    ，亦有未合，應由本院合議庭逕依通常程序審理後，而為第
    一審之判決（檢察官或被告如不服本判決，仍得於法定上訴
    期間內，向管轄之第二審法院提起上訴，附此敘明）。爰審
    酌被告有多次竊盜前科，素行不佳，猶不知悔改，再犯本件
    二起竊行，犯罪之動機、目的雖然單純，手段亦稱平和，但
    為圖己便即任意拿取他人財物，所為可議，竊取之機車共計
    二部，價值非少，但被告使用之期間非長，且分別於被查獲
    後返還被害人乙○○、丙○○，所生損害不大，暨被告犯後
    均能坦認犯行，態度良好等一切情狀，量處如主文第二項所
    示之刑。扣案之鑰匙二支，係被告所有分別供竊取上述二部
    機車所用之物，業據被告供明在卷，爰依刑法第三十八條第
    一項第二款規定，諭知沒收
據上論斷，應依刑事訴訟法第四百五十五條之一第一項、第三項
、第四百五十二條、第三百六十九條第一項前段、第三百六十四
條、第二百九十九條第一項前段，刑法第二條第一項前段、第五
十六條（修正前）、第三百二十條第一項、第四十七條（修正前
）、第三十八條第一項第二款，罰金罰鍰提高標準條例第一條前
段，現行法規所定貨幣單位折算新臺幣條例第二條，判決如主文
。
本案經檢察官甲○○到庭執行職務。
中　　華　　民　　國　　96　　年　　1 　　月　　22　　日
            刑事第十一庭  審判長法　官  吳進發
                                法　官  王世華
                                法　官  莊嘉蕙
以上正本證明與原本無異。
如不服本判決，應於送達後十日內向本院提出上訴狀（須附繕本
），上訴於臺灣高等法院臺中分院。
                                書記官　魏愛玲
中　　華　　民　　國　　96　　年　　1 　　月　　22　　日
附錄論罪科刑法條
中華民國刑法第320條第1項：
意圖為自己或第三人不法之所有，而竊取他人之動產者，為竊盜
罪，處5年以下有期徒刑、拘役或500元以下罰金。
